【裁判字號】    89,易,3885
【裁判日期】    890930
【裁判案由】    毒品危害防制條例
【裁判全文】
臺灣高雄地方法院刑事判決                        八十九年度易字第三八八五號
    公  訴  人  臺灣高雄地方法院檢察署檢察官
    被      告  甲○○
右列被告因違反毒品危害防制條例案件，茲經檢察官提起公訴（八十九年度毒偵緝字
第三五八號），本院判決如左：
    主  文
甲○○連續施用第二級毒品，處有期徒刑陸月，如易科罰金，以佰元折算壹日。
    事  實
一、甲○○前曾於民國八十八年間因施用毒品案件，經台灣高雄地方法院檢察署檢察
    官聲請本院以八十八年度毒聲字第八七七七號裁定送觀察、勒戒後，認無繼續施
    用毒品之傾向，業經臺灣高雄地方法院檢察署檢察官於八十九年一月十一日以八
    十八年度偵字第二六七七一號不起訴處分確定在案。詎其明知安非他命業經公告
    列為毒品危害防制條例第二條第二項第二款之第二級毒品，不得非法持有、施用
    ，竟猶不知悔改，仍基於施用第二級毒品安非他命之概括犯意，於八十九年五月
    三十日下午五時三十分起回溯二十四小時內某時，在其位於高雄縣鳳山市○○路
    三巷三十二號住處，非法吸食安非他命一次。嗣因民眾檢舉報案，經警員持向台
    灣高雄地方法院檢察署檢察官申請核發之搜索票，於八十九年五月三十日下午五
    時三十分至甲○○前揭住處搜索查獲，現場並同時查獲黃偉雄（另案偵查），及
    黃偉雄所有之安非他命三包、大麻煙一包、玻璃球吸食器一支等物。甲○○經移
    送台灣高雄地方法院檢察署內勤檢察官訊畢後，於翌日即八十九年五月三十一日
    飭回，詎其仍不知悔改，於候傳期間，仍承繼上開犯意，非法吸食安非他命多次
    ，因其經台灣高雄地方法院檢察署檢察官聲請本院以八十九年度毒聲字第六０五
    ０號裁定送觀察、勒戒後，未到案執行，經發佈通緝，於八十九年七月三十一日
    下午九時許，為警於上開住處緝獲移送台灣高雄看守所附設勒戒處所執行觀察、
    勒戒，甲○○於八十九年八月一日入勒戒所時第一次所採集之尿液，仍檢出安非
    他命陽性反應，因認其有繼續施用毒品傾向。
二、案經高雄縣警察局鳳山分局報請臺灣高雄地方法院檢察署檢察官偵查起訴。
    理  由
一、訊據被告甲○○矢口否認有非法施用安非他命犯行，辯稱：伊自前次觀察、勒戒
    出所即未再施用安非他命，不知為何其尿液仍有安非他應反應云云。惟查，被告
    於八十九年五月三十日下午五時三十分為警查獲後在警局所採集之尿液，及至八
    十九年八月一日入勒戒所時第一次所採集之尿液，經檢驗結果，均檢出安非他命
    陽性反應，有高雄縣衛生局八十九年六月十三日八九煙檢字第一六三三號檢驗成
    績書，及台灣高雄看守所附設勒戒處所受勒戒人尿液檢驗結果報告表各一份附卷
    可稽。而甲基安非他命經口服投與後，約百分之七十於二十四小時內可自尿液中
    排出，又其尿液內含甲基安非他命成分之檢出，與投與甲基安非他命的量、個人
    體質、檢驗儀器之精密度有關，通常採尿化驗是否呈陽性反應，應以投與後二十
    四小時內所採者為宜，此有行政院生署藥物食品檢驗局（80）藥檢醫字第四五二
    九號函可查，足徵被告於八十九年五月三十日下午五時三十分為警查獲後在警局
    採集尿液時起，乃至於八十九年八月一日入勒戒所時第一次採集尿液時起，往前
    回溯二十四小時內之某時止，有多次施用第二級毒品安非他命之事實無訛。況被
    告經送觀察、勒戒後，認有繼續施用毒品之傾向，亦有臺灣高雄看守所附設勒戒
    處所八十九年八月拾日高所坤戒勒字第三六五三號函所附有繼續施用毒品傾向證
    明書各一件附卷可憑，果如被告所言，其於前次觀察、勒戒勒戒出所後即未再吸
    食安非他命，自不可能於八十九年八月一日再度入所接受觀察、勒戒時所採集之
    尿液，仍能檢出安非他命陽性反應，而經認有繼續施用毒品之傾向，參以被告係
    因遭民眾向警員檢舉其施用毒品，經警持搜索票至其住處查獲等情，復有高雄縣
    警察局鳳山分局卑頂派出所受理各類案件紀錄表、搜索票聲請書及查證報告等文
    件在卷足憑，其空言否認未吸毒等詞，自無足採。又被告前曾於八十八年間因施
    用毒品案件，經台灣高雄地方法院檢察署檢察官聲請本院以八十八年度毒聲字第
    八七七七號裁定送觀察、勒戒後，認無繼續施用毒品之傾向，業經臺灣高雄地方
    法院檢察署檢察官於八十九年一月十一日以八十八年度偵字第二六七七一號不起
    訴處分確定在案等事實，有該不起訴處分書影本一件附卷可按，其於五年內再犯
    毒品危害防制第十條之罪，經本院以八十九年度毒聲字第六０五０號裁定送觀察
    、勒戒後，認有繼續施用毒品之傾向，亦有本院八十九年度毒聲字第六０五０號
    觀察、勒戒裁定書及前揭臺灣高雄看守所附設勒戒處所函所附有繼續施用毒品傾
    向證明書各一件附卷可憑。其於五年內再犯本件施用第二級毒品罪，事證明確，
    犯行洵堪認定，應依法予以論科。
二、查安非他命係毒品危害防制條例第二條第二項所稱之第二級毒品，不得持有、施
    用。次按犯毒品危害防制條例第十條所定施用第一級、第二級毒品之罪者，檢察
    官應先將被告送勒戒處所觀察、勒戒，經觀察、勒戒後，認無繼續施用毒品傾向
    者，應由檢察官為不起訴處分之裁定。依此為不起訴處分後，五年內再犯第十條
    施用第一級、第二級毒品之罪，經觀察、勒戒後，認有繼續施用毒品之傾向，則
    不適用前開不起訴處分之規定，而應依一般刑事訴訟程序處理；此觀諸毒品危害
    防制條例第二十條第一項、第二項前段、第三項前段規定自明。被告前既已因施
    用毒品案件，經送勒戒處所觀察、勒戒後，認無繼續施用毒品傾向，而為不起訴
    處分在案，其於五年內再度施用毒品，再經觀察、勒戒後，認有繼續施用毒品之
    傾向，依前所述，即應依法起訴論罪科刑，故被告所為，核係犯毒品危害防制條
    例第十條第二項之施用第二級毒品罪。被告先後多次施用第二級毒品安非他命之
    行為，時間緊接，方法相同且反覆為之，所犯又係同一罪名之罪，顯係基於概括
    犯意為之，為連續犯，應依刑法第五十六條規定論以一罪，並加重其刑。公訴人
    雖僅就被告於八十九年五月三十日下午五時三十分為警查獲時起回溯二十四小時
    內某時之施用犯行起訴，惟經本院審理結果，被告於該次查獲經檢察官於八十九
    年五月三十一日訊畢飭回後起，迄至八十九年七月三十一日下午九時許為警緝獲
    後移送台灣高雄看守所附設勒戒處所執行觀察、勒戒，於八十九年八月一日入勒
    戒所第一次採集尿液時起回溯二十四小時內之某時止，於此期間仍有繼續施用第
    二級毒品之犯行，已如前述，而此部分之犯行雖未經起訴，然既與起訴部分有連
    續犯之裁判上一罪之關係，基於審判不可分原則，應為起訴效力所及，本院應併
    予審判，附此敘明。又被告先後非法持有安非他命多次，亦係基於概括之犯意，
    本亦應以連續持有論，惟其持有後，進而施用，其持有之低度行為應被施用之高
    度行為所吸收，不另論其非法持有第二級毒品安非他命罪。爰審酌被告前因施用
    毒品案件，經檢察官依初次勒戒、觀察結果，以無繼續施用傾向為不起訴處分確
    定後，仍未能戒絕毒品，又再犯相同罪行，且僅檢察官訊畢飭回候傳期間，仍不
    知戒慎悔改，復繼續施用毒品，顯見其毫無悔改之意，有失政府制定毒品危害防
    制條例，將吸毒得施予戒治程序之立法美意，本不宜寬貸，惟念其前未曾受刑之
    宣告，素行良好，且施用毒品乃自戕一己之身體健康，尚未害及他人等一切情狀
    ，量處如主文所示之刑，並諭知易科罰金之折算標準，以資懲儆。至警方於八十
    九年五月三十日下午五時三十分在被告住處搜索所查扣之安非他命三包、大麻煙
    一包、玻璃球吸食器一支等物，係同時被查獲之另案被告黃偉雄所有，而非被告
    所有之毒品、器具，業經被告陳明在卷，並有卷附之黃偉雄於警訊時坦承上開毒
    品確係其所有之警訊筆錄可稽，故前揭扣案物應與本案被告犯行無關，應於黃偉
    雄吸食或持有毒品案件中諭知沒收銷燬為宜，本案不併予宣告沒收銷燬，附此敘
    明。
據上論斷，應依刑事訴訟法第二百九十九條第一項前段，毒品危害防制條例第十條第
二項、第二十條第三項，刑法第十一條前段、第五十六條、第四十一條，罰金罰鍰提
高標準條例第二條，判決如主文。
中      華      民      國    八十九    年      九      月     三十     日
                                  臺灣高雄地方法院刑事庭
            法  官  陳淑卿
右正本證明與原本無異。
如不服本判決，應於判決送達後十日內，向本院提出上訴狀。
                                      書記官  陳朝宗
中      華      民      國    八十九    年      十      月      二      日
附錄本案判決論罪科刑法條：
毒品危害防制條例第十條第二項：
施用第二級毒品者，處三年以下有期徒刑。


司法院資訊處製作；財團法人民間司法改革基金會備份。
